【裁判字號】    99,易,480
【裁判日期】    990624
【裁判案由】    違反毒品危害防制條例
【裁判全文】
臺灣臺南地方法院刑事判決               99年度易字第480號
公  訴  人  臺灣臺南地方法院檢察署檢察官
被      告  甲○○
上列被告因毒品危害防制條例案件，經檢察官提起公訴（99年度
毒偵字第554號），被告就被訴事實為有罪之陳述，本院裁定進
行簡式審判程序，判決如下：
    主  文
甲○○施用第二級毒品，累犯，處有期徒刑肆月，如易科罰金，
以新臺幣壹仟元折算壹日。
    事  實
一、甲○○前於民國89年間因施用毒品案件，經本院以90年度訴
    字第1015號判處有期徒刑2年11月、3月，定應執行刑為有期
    徒刑3年確定，嗣於95年7月8日有期徒刑執行完畢出監。
二、甲○○前於97年間，因施用毒品案件，經本院以97年度毒聲
    字第633號裁定送勒戒處所觀察、勒戒後，認無繼續施用毒
    品傾向，嗣於98年3月30日執行完畢出所。
三、甲○○仍不知悛悔，於上開有期徒刑及觀察、勒戒執行完畢
    後5年內，基於施用第二級毒品甲基安非他命之犯意，於99
    年2月3日凌晨3時許，在臺南市○區○○○路友人住處，以
    點火燒烤玻璃球吸食煙霧之方式，施用第二級毒品甲基安非
    他命。嗣於99年2月6日凌晨2時許，為警在臺南縣永康市○
    ○路747號前盤查，發現其為毒品調驗人口，甲○○遂於
    本件犯行未被犯罪偵查機關發覺前，自行向警方自首，並接
    受採尿送驗，檢驗之結果呈安非他命陽性、甲基安非他命陽
    性反應，而知悉上情。
四、案經臺南縣警察局永康分局報告臺灣臺南地方法院檢察署檢
    察官偵查起訴。
    理  由
壹、程序事項：
  一訊之被告甲○○對於起訴之犯罪事實均坦承不諱，並當庭表
    示認罪，而經本院裁定以簡式審判程序加以審理，則依據刑
    事訴訟法第273條之2、同法第159條第2項之規定，不適用傳
    聞法則有關限制證據能力之相關規定，合先敘明。
  二按觀察、勒戒或強制戒治執行完畢後，5年內再犯毒品危害
    防制條例第10條之罪者，檢察官應依法追訴，同條例第23條
    第2項定有明文。查被告有如犯罪事實欄二之前科紀錄，其
    於98年3月30日執行完畢出所，有臺灣高等法院被告前案紀
    錄表一份在卷為憑，是被告於觀察、勒戒執行完畢後5年內
    再犯毒品危害防制條例之罪，即應依法追訴、審理。
貳、實體事項：
  一訊據被告甲○○就上開事實均坦承不諱，並有長榮大學99年
    2月23日確認報告一紙在卷為憑。
  二按甲基安非他命經服用後約有70%排泄於尿液中，其於尿液
    中排出之最長時限，受施用劑量、施用方式、個人體質及其
    代謝情況等因素影響，因個案而異，一般可檢出之最長時限
    為甲基安他命1至5天，業經行政院衛生署管制藥品管理局91
    年10月3日管檢字第110436號函述明綦詳。再按，吸食甲基
    安非他命經由代謝會產生少量的安非他命，而吸食安非他命
    經由代謝不會再產生甲基安非他命，財團法人私立高雄醫學
    大學附設中和紀念醫院93年11月29日高醫附祕字第09300033
    84號函述明此旨甚詳。依上開財團法人私立高雄醫學大學附
    設中和紀念醫院函可知，如尿液中檢驗出甲基安非他命，則
    表示被告係施用甲基安非他命，而非安非他命。
  三經查，被告經警於99年2月6日凌晨3時許採尿送驗，呈安非
    他命陽性、甲基安非他命陽性反應，此有長榮大學99年2月
    23日確認報告一紙在卷可稽，核與被告自白相符。是被告之
    自白確實出於真實，可採為認定事實之基礎。揆諸上開說明
    ，足認被告確有於上開時、地施用施用第二級毒品甲基安非
    他命之事實，要可認定。
  四綜上所述，本案事證明確，被告之犯行堪以認定，應依法論
    科。
參、論罪科刑：
  一核被告甲○○所為，係犯毒品危害防制條例第10條第2項之
    施用第二級毒品罪。又被告持有第二級毒品甲基安非他命並
    進而施用，其持有之低度行為應為施用之高度行為所吸收，
    不另論罪。
  二再查，被告有如犯罪事實欄一之前科紀錄，業如上述，其於
    95年7月8日有期徒刑執行完畢出監，此有臺灣高等法院被告
    前案紀錄表1份附卷足憑，故被告於有期徒刑執行完畢後，5
    年內故意再犯本件有期徒刑以上之罪，依刑法第47條第1項
    規定，為累犯，應依法加重其刑。又被告犯罪後在未被有偵
    查權之公務員或機關發覺前，即主動向臺南縣警察局永康分
    局警員表示犯罪事實，並接受裁判，此有警詢筆錄一份在卷
    可按（見警卷第6頁），是被告所犯施用第二級毒品罪之行
    為合乎自首之要件，爰依刑法第62條前段減輕其刑。又被告
    同時符合加重及減輕其刑之規定，爰依法先加後減之。
  三茲審酌被告前曾因施用毒品經送觀察、勒戒處分執行完畢後
    ，猶仍不思戒絕毒癮、革除惡習，顯未能深切悔改並記取教
    訓，惟念及被告施用毒品之犯行，在本質上乃屬自我戕害身
    心健康之行為，以及被告犯後尚知坦承犯行，態度良好等一
    切情狀，爰量處如主文所示之宣告刑，並諭知如易科罰金之
    折算標準，以資懲戒。
據上論斷，應依刑事訴訟法第273條之1第1項、第299條第1項前
段，毒品危害防制條例第10條第2項，刑法第11條前段、第47條
第1項、第62條前段、第41條第1項前段，刑法施行法第1條之1，
判決如主文。
本案經檢察官乙○○到庭執行職務。
中    華    民    國    99    年    6     月    24    日
                  刑事第二庭    法  官  黃瑪玲
以上正本證明與原本無異。
如不服本判決，應於本判決送達後10日內，向本院提出上訴書狀
，並應敘述具體理由。如未敘述上訴理由者，應於上訴期間屆滿
後20日內向本院補提理由書狀（均須按他造當事人之人數附繕本
）「切勿逕送上級法院」。
                                書記官  黃玉秀
中    華    民    國    99    年    6     月    24    日
附錄法條
毒品危害防制條例第10條
施用第一級毒品者，處 6 月以上 5 年以下有期徒刑。
施用第二級毒品者，處 3 年以下有期徒刑。

司法院資訊處製作；財團法人民間司法改革基金會備份。
